臺灣雲林地方法院刑事判決　　　　　　　　　　　　　九十一年度交易字第九六號
　　公　訴　人　臺灣雲林地方法院檢察署檢察官
　　被　　　告　甲○○
右列被告因公共危險案件，經檢察官提起公訴（九十一年度偵字第一五八三號），本
院判決如左：
    主  文
甲○○服用酒類，不能安全駕駛動力交通工具而駕駛，處有期徒刑貳月，如易科罰金
，以參佰元折算壹日。
    事  實
一、甲○○係漢威保全公司之職員，其於民國（下同）九十一年四月十一日晚間六時
    起，在台南科技園區與保警飲用三瓶玻璃瓶裝之台灣啤酒後，於當日晚間十時三
    十分許，駕駛車牌號碼ＳＥ─五一六一號自用小客車返家。翌日即九十一年四月
    十二日下午一時三十分許，甲○○又駕駛上開自用小客車自其位於雲林縣西螺鎮
    ○○里○○路六十號家中外出，先與友人到雲林縣莿桐鄉吃薑母鴨，因該薑母鴨
    內有酒精成分，甲○○約吃了三碗後，已不能安全駕駛動力交通工具，仍不顧行
    車安全，自莿桐鄉駕車到雲林縣斗六市找朋友。同日晚間七時二十五分許欲返家
    時，途經斗六市鎮○里○○路環南加油站入口處前，終因酒後注意力降低、反應
    遲緩而未能注意到乙○○所駕駛之ＳＬ─五八二二號自小客車正靜待綠燈通行，
    迨發現時已煞避不及而自後追撞乙○○之自小客車。嗣於同日晚間七時四十七分
    許，警察以呼氣法測得其呼氣酒精濃度高達每公升一．六五毫克。
二、案經雲林縣警察局斗六分局報告臺灣雲林地方法院檢察署檢察官偵查起訴。
    理  由
一、被告雖承認酒後駕車肇事之事實，惟否認有何公共危險之犯行，辯稱：我喝酒後
    身體沒有什麼感覺，意識也很清楚，沒有酒醉之情形；當時我車速約四十公里，
    在肇事前二十公尺就看到被害人之自小客車，但踩煞車已經來不及。惟查：
  (一)被告酒後駕車肇事之事實，有雲林縣警察局道路交通事故調查報告表、舉發違反
    道路交通管理事件通知單及被告車輛追撞被害人乙○○自小客車之現場照片三張
    在卷可證。且被告肇事後，警員於九十一年四月十二日晚間七時四十七分許，以
    呼氣法對被告進行酒精濃度測試，測得之呼氣酒精濃度為每公升一．六五毫克，
    有酒精濃度測試單一紙附卷可稽。
  (二)被告雖辯稱其飲酒不影響駕駛云云，然從現場照片所示，被告煞車後遺留在地面
    上之煞車痕很短，且被害人自小客車後面保險桿處毀損情形不嚴重。被告亦自承
    當時開車時速約四十公里，可見肇事時被告行車速度不快。被告行車速度既然不
    快，若非其酒醉反應遲緩，否則豈有未能及早發現被害人之自小客車，致無法及
    時煞停？佐以被告於警訊中自白因誤將靜止不動之被害人自小客車看成在行進中
    ，所以煞車不及自後追撞被害人自小客車之後保險桿等語，顯見被告因受酒精影
    響而有注意力不集中、反應遲緩等現象。又參諸醫學實證，行為人飲酒後呼氣酒
    精濃度達每公升一．五毫克時，會有說話不清楚、感覺喪失、視力模糊之症狀；
    如達每公升二．○毫克時，則有體溫降低、血糖降低、肌肉控制差，甚或癲癇發
    作之重度中毒症狀；且呼氣中酒精濃度達每公升一．五毫克時，雖能開車，但已
    呈迷醉狀態，此數據有行政院國軍退除役官兵輔導委員會臺北榮民總醫院八十八
    年五月五日（八八）北總內字第二六八病號函、中央警察大學交通學系暨交通管
    理研究所教授蔡志中之研究報告在卷可參。再酌以被告肇事後，警方測試觀察被
    告反應作成之卷附測試觀察紀錄表所載：被告於測試及訊問過程有含糊不清、意
    識模糊、注意力無法集中等情，均足以證明被告開車時，已達不能安全駕駛之程
    度。從而，被告公共危險之犯行，自堪認定。
二、核被告所為，係犯刑法第一百八十五條之三之公共危險罪。爰審酌被告於飲酒後
    酒精濃度高達每公升一．六五毫克，已呈酒醉狀態，仍駕車行駛於道路上，無視
    於他人生命、身體及財產之安全，其行為對公共危險產生之危害甚鉅，犯罪情節
    嚴重。且被告犯後雖承認酒後駕車，但一再否認喝酒會影響其駕駛之安全性，顯
    然仍未意識到酒後駕車之危險性而無悔過之意。惟參酌其前無犯罪紀錄，素行良
    好等一切情狀，量處如主文所示之刑，並諭知易科罰金之折算標準。
據上論斷，應依刑事訴訟法第二百九十九條第一項前段，刑法第一百八十五條之三、
第四十一條第一項前段，罰金罰鍰提高標準條例第二條，判決如主文。
本案經檢察官林禎瑩到庭執行職務。
中      華      民      國    九十一    年      六      月    二十八    日
                                        臺灣雲林地方法院刑事第一庭
                                            審判長法官  康  樹  正
                                                  法官  黃  一  馨
                                                  法官  蔡  碧  蓉
右正本證明與原本無異。
如不服本判決，應於判決送達後十日內向本院提出上訴狀( 應附繕本 )。
                                                書記官  賴  成  育
中      華      民      國    九十一    年      六      月    二十八    日
附錄本案論罪科刑法條
刑法第一百八十五條之三
服用毒品、麻醉藥品、酒類或其他相類之物，不能安全駕駛動力交通工具而駕駛者，
處一年以下有期徒刑、拘役或三萬元以下罰金。
